【裁判字號】    97,審訴,4997
【裁判日期】    971204
【裁判案由】    毒品危害防制條例
【裁判全文】
臺灣高雄地方法院刑事判決            97年度審訴字第4635號
                                    97年度審訴字第4997號
公  訴  人  臺灣高雄地方法院檢察署檢察官
被      告  甲○○
                    （現於臺灣屏東監獄竹田分監執行中）
上列被告因毒品危害防制條例案件，經檢察官提起公訴後（97年
度毒偵字第7472、7561、7594、7821號），嗣因被告就被訴事實
為有罪之陳述，本院依簡式審判程序審理，判決如下：
    主  文
甲○○犯施用第一級毒品肆罪，均累犯，各處如附表所示之刑，
應執行有期徒刑貳年肆月，扣案之第一級毒品海洛因壹包（驗後
淨重零點零公克）沒收銷燬之。
    事  實  及  理  由
一、本件被告甲○○所犯施用第一級毒品之罪，為死刑、無期徒
    刑、最輕本刑為3 年以上有期徒刑以外之罪，其於準備程序
    進行中，就被訴事實為有罪之陳述，經本院告知簡式審判程
    序之旨，並聽取檢察官及被告之意見後，裁定進行簡式審判
    程序。
二、犯罪事實：
    甲○○前因施用毒品案件，經臺灣屏東地方法院裁定令入戒
    治處所施以強制戒治，於民國91年7月7日強制戒治期滿執行
    完畢。於前開強制戒治執行完畢釋放後5年內，復因施用毒
    品案件，經本院以93年度訴字第530 號判處有期徒刑1 年、
    1 年2 月，應執行有期徒刑2 年確定，於95年8 月21日縮短
    刑期假釋出監付保護管束，於95年10月25日保護管束期滿未
    經撤銷而執行完畢。詎其仍未戒除毒癮，復基於施用第一級
    毒品海洛因之犯意，於附表所示之時間、地點，將海洛因摻
    水稀釋後以針筒注射之方式，施用第一級毒品海洛因各1 次
    ，於附表所示時間、地點查獲，均得其同意採集尿液送驗，
    結果均呈嗎啡、可待因陽性反應。
三、證據：
    被告甲○○於警詢、本院審理時之自白、臺灣檢驗科技股份
    有限公司97年4 月29日、7 月15日、8 月26日、9 月9 日濫
    用藥物尿液檢驗報告各1 紙、高雄市立凱旋醫院97年9 月12
    日濫用藥物成品檢驗鑑定書、尿液檢體監管記錄表（970316
    ）、尿液檢體採證檢驗對照表（岡970397、岡970506、岡
    970222 ）各1份。
四、核被告就附表編號1 、2 、3 、4 所為，均係犯毒品危害防
    制條例第10條第1 項之施用第一級毒品罪。其持有第一級毒
    品海洛因之低度行為為施用之高度行為吸收，不另論罪。被
    告所犯上開4 罪，時間有異、犯意各別，行為互殊，應予分
    論併罰。被告前因施用毒品案件，經本院以93年度訴字第
    530 號判處有期徒刑1 年、1 年2 月，應執行有期徒刑2 年
    確定，於95年8 月21日縮短刑期假釋出監付保護管束，於95
    年10月25日保護管束期滿未經撤銷而執行完畢，有臺灣高等
    法院被告前案紀錄表在卷可考，其於前開有期徒刑執行完畢
    後5 年內，故意再犯本件有期徒刑以上之罪，均為累犯，應
    依刑法第47條第1 項之規定，各加重其刑。
五、爰審酌被告前經強制戒治執行完畢釋放後，仍未能徹底戒絕
    毒品，再犯本件施用毒品罪，顯見其自制力不足，無法擺脫
    毒品，未能體悟施用毒品對自己、家人造成之傷害及社會之
    負擔，惟念所犯施用毒品罪乃屬戕害自身身心健康行為，尚
    未對他人造成實害，其行為本身對社會所造成之危害並非直
    接，反社會性之程度應屬較低，且其犯後已坦認犯行，分量
    處如主文所示之刑，並定應執行刑。扣案附表編號4 之白色
    粉末1 包，經送驗結果確為第一級毒品海洛因（檢驗後淨重
    0.033 公克），屬查獲之毒品，且該包裝袋與其內毒品難以
    析離，亦無析離實益，應將之同視為第一級毒品，不問屬於
    犯人與否，爰依毒品危害防制條例第18條第1 項前段規定沒
    收銷燬之。
據上論斷，應依刑事訴訟法第273 條之1 第1 項、第299 條第1
項前段、第310 條之2 、第454 條第1 項，毒品危害防制條例第
10條第1 項、第18條第1 項前段，刑法第11條、第47條第1 項、
第51條第5 款，判決如主文。
本案經檢察官乙○○到庭執行職務。
中    華    民    國    97    年    12    月    4     日
                  刑事第七庭  法  官  梁淑美
以上正本證明與原本無異。
如不服本判決應於收受本判決後10日內向本院提出上訴書狀，並
應敘述具體理由，如未敘述上訴理由者，應於上訴期間屆滿後20
日內補提理由書狀於本院（均須按他造當事人之人數附繕本）「
切勿逕送上級法院」。
中    華    民    國    97    年    12    月    4     日
                              書記官  林豐富
附錄本案論罪科刑依據之法條：
毒品危害防制條例第10條第1項
施用第一級毒品者，處6月以上5年以下有期徒刑。
附表：
┌─┬─────┬─────┬──────┬─────┬──────┐
│編│ 施用時間 │ 施用地點 │查獲時間、地│所犯之罪  │  所處之刑  │
│號│          │          │點          │          │（及應沒收（│
│  │          │          │            │          │銷燬）之物  │
├─┼─────┼─────┼──────┼─────┼──────┤
│ 1│97年4月11 │在高雄縣岡│因其另涉竊盜│施用第一級│累犯，處有期│
│  │日上午某時│山鎮友人住│案件，為警於│毒品      │徒刑捌月。  │
│  │許        │處        │97年4 月12日│          │            │
│  │          │          │查獲並採尿檢│          │            │
│  │          │          │驗結果呈嗎啡│          │            │
│  │          │          │陽性反應，而│          │            │
│  │          │          │查悉上情。  │          │            │
├─┼─────┼─────┼──────┼─────┼──────┤
│ 2│97年6 月29│在高雄縣燕│97年7 月1 日│施用第一級│累犯，處有期│
│  │日        │巢鄉某路邊│於高雄縣燕巢│毒品      │徒刑捌月。  │
│  │          │          │鄉路旁因涉嫌│          │            │
│  │          │          │竊盜案件，經│          │            │
│  │          │          │其同意採尿送│          │            │
│  │          │          │驗而查獲。  │          │            │
├─┼─────┼─────┼──────┼─────┼──────┤
│ 3│97年8月13 │高雄縣岡山│97年8 月14日│施用第一級│累犯，處有期│
│  │日上午9時 │鎮和平公園│下午3 時20分│毒品      │徒刑捌月。  │
│  │許        │公廁內    │許，於高雄縣│          │            │
│  │          │          │田寮鄉新興村│          │            │
│  │          │          │山隙路7 號旁│          │            │
│  │          │          │，因行跡可疑│          │            │
│  │          │          │，遭警盤查，│          │            │
│  │          │          │經其同意採尿│          │            │
│  │          │          │送驗而查獲。│          │            │
├─┼─────┼─────┼──────┼─────┼──────┤
│ 4│97年8月24 │高雄縣岡山│97年8 月25日│施用第一級│累犯，處有期│
│  │日凌晨0時 │鎮「富城賓│上午11時40分│毒品      │徒刑捌月。扣│
│  │30分許    │館」605號 │許，於高雄縣│          │案之第一級毒│
│  │          │內        │岡山鎮○○路│          │品1包（驗後 │
│  │          │          │296 號前，行│          │淨重0.033公 │
│  │          │          │跡可疑，遭警│          │克）沒收銷燬│
│  │          │          │盤查，經其同│          │之。        │
│  │          │          │意採尿送驗而│          │            │
│  │          │          │查獲。      │          │            │
└─┴─────┴─────┴──────┴─────┴──────┘


司法院資訊處製作；財團法人民間司法改革基金會備份。
